臺灣彰化地方法院刑事判決　　　　　　　 96年度易字第415號
公　訴　人　臺灣彰化地方法院檢察署檢察官
被　　　告　甲○○
　　　　　　　　　　　弄2號
上列被告因竊盜案件，經檢察官聲請簡易判決處刑（95年度偵字
第10248號），本院員林簡易庭認不宜以簡易判決處刑（96年度
員簡字第113號），簽移本院刑事庭依通常程序審理，被告於本
院準備程序中就被訴事實為有罪之陳述，經本院合議庭裁定由受
命法官獨任依簡式審判程序審理，判決如下：
    主    文
甲○○踰越安全設備竊盜未遂，累犯，處有期徒刑肆月，如易科
罰金，以銀元佰元即新臺幣玖佰元折算壹日。
    犯罪事實
一、甲○○前有多項毒品前科，最近一次因施用毒品案件，經本
    院判處有期徒刑9月（施用第一級毒品部分）、及有期徒刑7
    月（施用第二級毒品部分），定應執行刑為有期徒刑1年2月
    ，經入監執刑，甫於民國94年4月9日因縮刑期滿執行完畢。
    詎猶不知警惕，意圖為自己不法之所有，於95年3、4月間某
    日晚上8時許，前往乙○○○於2年前已歇業，位在彰化縣員
    林鎮○○里○○路○段60號之餐廳，徒手打開鋁門窗後，逾
    越為安全設備之窗戶，進入上址餐廳（侵入建築物部份未據
    告訴），欲竊取鐵製品前往回收場變賣，惟搜尋之結果，僅
    發現大型白鐵製品，乃空手而回，因而竊盜未遂。嗣經乙○
    ○○於95年7月4日下午4時30分許，返回上址餐廳查看，察
    覺其所放置在餐廳內之物品有遭竊情事，乃報警處理，經警
    到場採證後，在餐廳拆下之玻璃上採得甲○○之指紋3枚，
    進而查獲上情。
二、案經彰化縣警察局員林分局報告臺灣彰化地方法院檢察署檢
    察官偵查後聲請簡易判決處刑。
    理  由
一、被告甲○○於準備程序中，先就前揭犯罪事實為有罪之陳述
    ，且所犯係死刑、無期徒刑、最輕本刑為3年以上有期徒刑
    以外之罪，經本院合議庭依刑事訴訟法第273條之1第1項之
    規定，裁定由法官一人獨任進行簡式審判程序，合先敘明。
二、上揭犯罪事實，業據被告甲○○於警詢時及本院審理中供承
    不諱；核與證人乙○○○於偵查中證陳發現遭竊之過程相符
    ；復有彰化縣警察局員林分局竊盜案件現場勘查紀錄表、內
    政部警政署刑事警察局鑑驗書1份及刑案現場相片8張等在卷
    可資佐證，是被告之自白應與事實相符，其犯行應堪認定。
三、查本件被告行為後，刑法業於94年2月2日修正公布，95年7
    月1日起施行。按行為後法律有變更者，適用行為時之法律
    ，但行為後之法律有利於行為人者，適用最有利於行為人之
    法律，修正後刑法第2條第1項定有明文。此條規定係規範行
    為後法律變更所生新舊法律比較適用之準據法，本身尚無新
    舊法比較之問題，於新法施行後，應一律適用新法第2條第1
    項之規定，為「從舊從輕」之比較。而本次法律變更，比較
    時應就罪刑有關之共犯、未遂犯、想像競合犯、牽連犯、連
    續犯、結合犯，以及累犯加重、自首減輕暨其他法定加減原
    因（如身分加減）與加減例等一切情形，綜其全部罪刑之結
    果而為比較（最高法院95年5月23日95年度第8次刑庭會議決
    議參照），本件綜合比較之結果及理由如下：
（一）刑法第25條原規定：「已著手於犯罪行為之實行而不遂者
      ，為未遂犯。未遂犯之處罰，以有特別規定者，為限。」
      ，第26條原規定：「未遂犯之處罰，得按既遂犯之刑減輕
      之。但其行為不能發生犯罪之結果，又無危險者，減輕或
      免除其刑。」；刑法修正後第25條規定：「已著手於犯罪
      行為之實行而不遂者，為未遂犯。未遂犯之處罰，以有特
      別規定者為限，並得按既遂犯之刑減輕之。」，第26條規
      定：「行為不能發生犯罪之結果，又無危險者，不罰。」
      經比較修正前、後規定之結果，修正前之規定對被告並無
      不利，應適用修正前之規定。
（二）刑法第47條原規定：「受有期徒刑之執行完畢，或受無期
      徒刑或有期徒刑一部之執行而赦免後，5年以內再犯有期
      徒刑以上之罪者，為累犯，加重本刑至二分之一」，修正
      後同條第1項則為：「受徒刑之執行完畢，或一部之執行
      而赦免後，5年以內故意再犯有期徒刑以上之罪者，為累
      犯，加重本刑至二分之一」，惟本件被告係故意再犯本件
      有期徒刑以上之罪，是不論依修正前之刑法第47條，或修
      正後之刑法第47 條第1項之規定，均構成累犯，不生新舊
      法比較適用問題，應逕適用裁判時法（最高法院95年度臺
      上字第7241號判決意旨參照）。
（三）被告於犯罪時之刑法第41條第1項前段規定：「犯最重本
      刑為五年以下有期徒刑以下之刑之罪，而受六個月以下有
      期徒刑或拘役之宣告，因身體、教育、職業、家庭之關係
      或其他正當事由，執行顯有困難者，得以一元以上三元以
      下折算一日，易科罰金。」又被告行為時之易科罰金折算
      標準，修正前罰金罰鍰提高標準條例第2條（現已刪除）
      規定，就其原定數額提高為100倍折算一日，則本件被告
      行為時之易科罰金折算標準，最高應以銀元三百元折算一
      日，經折算為新臺幣後，應以新臺幣九百元折算為一日。
      惟95年7月1日修正公布施行之刑法第41條第1項前段則規
      定：「犯最重本刑為五年以下有期徒刑以下之刑之罪，而
      受六個月以下有期徒刑或拘役之宣告者，得以新臺幣一千
      元、二千元或三千元折算一日，易科罰金。」比較修正前
      後之易科罰金折算標準，以95 年7月1日修正公布施行前
      之規定，較有利於被告，則應依刑法第2條第1項前段，適
      用修正前刑法第41條第1項前段及修正刪除前罰金罰鍰提
      高標準條例第2條之規定，定其折算標準。
（四）經綜合比較新、舊法之結果，以被告行為時之舊法較有利
      於被告，依刑法第2條第1項前段規定，本案自應適用被告
      行為時之法律即修正前刑法第26條、第41條第1項前段、
      修正刪除前罰金罰鍰提高標準條例第2條之規定之規定。
四、按刑法第321條第1項第2款規定將「門扇」、「牆垣」、「
    其他安全設備」並列，則所謂「門扇」專指門戶而言，應屬
    狹義指分隔住宅或建築物內外之間之出入口大門，而所謂「
    其他安全設備」，指門扇牆垣以外，依社會通常觀念足認防
    盜之一切設備而言（最高法院25年上字第4168號判例要旨參
    照），如電網及窗戶等是。所謂「毀越」指毀損與踰越而言
    。依上揭說明，窗戶應係屬安全設備之一種，被告踰越窗戶
    入內行竊，應構成刑法第321條第1項第2款之踰越安全設備
    竊盜罪。另按刑法上竊盜罪既遂未遂區分之標準，係採權力
    支配說，即行為人將竊盜之客體，移入一己實力支配之下者
    為既遂，若著手於竊盜，而尚未脫離他人之持有，或未移入
    一己實力支配之下者，則為未遂（最高法院84年度臺上字第
    2256號判決要旨參照）。核被告所為，係涉犯刑法第321條
    第1項第2款、第2項之加重竊盜未遂罪嫌。被告已踰越安全
    設備進入上址屋內，為竊盜行為之著手，惟未生竊盜之結果
    ，為未遂犯，依修正前刑法第26條前段之規定減輕其刑。又
    被告前有多項毒品前科，最近一次因施用毒品案件，經本院
    判處有期徒刑9月（施用第一級毒品部分）、及有期徒刑7月
    （施用第二級毒品部分），定應執行刑為有期徒刑1年2月，
    經入監執刑，甫於94年4月9日因縮刑期滿執行完畢，有刑案
    資料查註紀錄表附卷可參。詎其猶不知悔改，5年內再犯本
    件有期徒刑以上之刑之罪，為累犯，應依刑法第47條第1項
    規定，加重其刑，並先加重後減輕之。爰審酌被告之素行、
    犯罪之動機、手段，乘被害人窗戶未鎖進入屋內、復未竊得
    任何物品，對於社會治安影響層面非重，並參酌被告犯罪後
    坦承犯行，態度尚佳等一切情狀，量處如主文所示之刑，並
    依修正前刑法第41條第1項前段之規定，諭知易科罰金之折
    算標準。
據上論斷，應依刑事訴訟法第452條、第273條之1第1項、第299
條第1項前段，刑法第321條第1項第2款、（修正前）第26條前段
、第47條第1項、（修正前）第41條第1項，修正刪除前罰金罰鍰
提高標準條例第2條，判決如主文。
本案經檢察官吳宗達到庭執行職務。
中　　華　　民　　國　　96　　年　　4 　　月　　20　　日
                  刑事第五庭      法  官  吳俊螢
以上正本證明與原本無異。
如不服本判決，應於判決送達後10日內，向本院提出上訴狀（須
附繕本）。
告訴人或被害人對於判決如有不服具備理由請求檢察官上訴者，
其上訴期間之計算係以檢察官收受判決正本之日期為準。
中　　華　　民　　國　　96　　年　　4 　　月　　20　　日
                                  書記官  林怡吟
附錄論罪科刑法條全文
刑法第321 條
犯竊盜罪而有左列情形之一者，處6 月以上、5 年以下有期徒刑
：
一  於夜間侵入住宅或有人居住之建築物、船艦或隱匿其內而犯
    之者。
二  毀越門扇、牆垣或其他安全設備而犯之者。
三  攜帶兇器而犯之者。
四  結夥三人以上而犯之者。
五  乘火災、水災或其他災害之際而犯之者。
六  在車站或埠頭而犯之者。
前項之未遂犯罰之。
